【裁判字號】    98,聲再,19
【裁判日期】    980908
【裁判案由】    偽造有價證券等
【裁判全文】
臺灣高等法院花蓮分院刑事裁定          98年度聲再字第19號
聲  請  人  甲○○
即  被  告
                    （現於臺灣台東監獄執行中）
上列聲請人因偽造有價證券等案件，對於本院96年度上訴字第12
5號中華民國96年10月30日確定判決，聲請再審，本院裁定如下
：
    主  文
再審之聲請駁回。
    理  由
一、聲請意旨略以：
（一）本案林澄子所提628696及628697號本票至案件審理結束均
      未提出正本。628696及628697號之本票影本在未有正本可
      相互核對下，未認定影本與正本是否完全相符即判處聲請
      人偽造有價證券罪，實有違背法令之處。林澄子無法提出
      上開2本票正本，其影本依法應視為無效票券，故依之認
      定聲請人偽造有價證券罪而判處有期徒刑3年2月即屬違背
      法令。
（二）且依最高法院30年上字第816號、52年台上字第1300號判
      例所示，綜合聲請人所提出之新事證與新理由，應依刑事
      訴訟法第420條等相關規定，准予本件再審云云。
二、按「法院認為聲請再審之程序違背規定者，應以裁定駁回之
    。」，且「法院認為無再審理由者，應以裁定駁回之。經前
    項裁定後，不得更以同一原因聲請再審。」，刑事訴訟法第
    433條、第434條分別定有明文。又「再審制度係就確定判決
    認定事實錯誤而設之救濟方法，故聲請再審，以該判決係實
    體上之確定判決為限；對於程序上之判決，要無聲請再審之
    可言。」（最高法院89年台抗字第390號裁定參照）。復按
    刑事訴訟法第420條第1項第6款規定：因發現確實之新證據
    ，足認受有罪判決之人應受無罪、免訴、免刑或輕於原判決
    所認罪名之判決者，得聲請再審。而本款所謂發現確實之新
    證據，係指該證據於事實審法院判決前已經存在，為法院或
    當事人所不知，不及調查斟酌，至其後始行發見，且就證據
    本身形式上觀察，固不以絕對不須經過調查程序為條件，但
    必須顯然可認為足以動搖原有罪確定判決，而為受判決人無
    罪、免訴、免刑或輕於原判決所認罪名之判決者為限；故受
    理聲請再審之最後事實審法院，應就聲請再審理由之所謂「
    新證據」，是否具備事實審判決前已經存在，為法院、當事
    人所不知，事後方行發現之「新規性」，及顯然可認足以動
    搖原有罪確定判決，而對受判決人為有利之判決之「確實性
    」二要件，加以審查，為判斷應否准予開始再審之準據，倘
    未兼備上開二種再審新證據之特性，即不能為再審之原因（
    最高法院85年度台抗字第308號判決參照）。
三、經查：
（一）聲請人曾以本院96年度上訴字第125號判決有刑事訴訟法
      第420條第1項第1、2、3、6款等事由提起再審，分本院97
      年聲再字第6號審理，經以無再審理由駁回其聲請，有該
      裁定書乙紙附卷可參。聲請人於該案中已就原判決係以告
      訴人係持本票影本為據，並無正本為由認原審判決有刑事
      訴訟法第420條第1項第6款之事由（參本院97年度聲再字
      第6號裁定），於本案再以同一理由聲請再審，程序上即
      有不合，應依刑事訴訟法第433條規定予駁回。
（二）況聲請人所述之本票係影本部分，上開證據並無事實審法
      院於判決前因未經發見，不及調查斟酌，至其後始行發見
      及足以動搖原確定判決，而為受判決人有利之判決之情形
      ，故聲請人之主張仍不符刑事訴訟法第420條第1項第6款
      之要件。
四、本件聲請人所舉聲請再審之理由，核與前案聲請理由相同，
    應不得再以相同原因聲請再審，爰依刑事訴訟法第433條第
    、434條第2項規定，裁定如主文。
中    華    民    國    98    年    9     月    8     日
                  刑事庭審判長法  官   何 方 興
                              法  官   林 碧 玲
                              法  官   王 紋 瑩
以上正本證明與原本無異。
如不服本裁定，應於裁定送達後5日內向本院提出抗告狀。抗告
書狀，並應敘述抗告之理由。
中    華    民    國    98    年    9     月    8     日
                              書記官   李 芸 宜


司法院資訊處製作；財團法人民間司法改革基金會備份。
